【裁判字號】    97,抗,198
【裁判日期】    970731
【裁判案由】    停止執行
【裁判全文】
臺灣高等法院高雄分院民事裁定           97年度抗字第198號
抗  告  人  乙○○
            甲○○
上列當事人因停止執行事件，對於民國97年6 月30日臺灣高雄地
方法院97年度審聲字第716 號所為裁定，各自提起抗告，本院裁
定如下：
    主  文
兩造抗告均駁回。
抗告程序費用由抗告人各自負擔。
    理  由
一、抗告意旨略以：
  (一)乙○○略以：按提起異議之訴，乃排除對於執行標的物之執
    行，如主張已全數清償提存，係「得」為停止強制執行之事
    由，債務人甲○○始終未依債之本旨提出清償，執行法官已
    批示請兩造到院協調，原法院應調卷查明後始得停止。至於
    兩造所生之子伍哲賢之扶養費部分，並非伊拒不將伍哲賢接
    回扶養，而係伊前往接小孩時遭甲○○之家屬圍毆且拒不交
    出子女，不可歸責於伊，何來抵銷金額，爰求予廢棄原裁定
    等語。
  (二)甲○○略以：債權人乙○○曾就本案提出假扣押，扣押伊所
    有坐落高雄市○鎮區○○段0000-0000 地號土地及同段9564
    建號建物（91年度執全字第3266號），且原法院96年度執字
    第40944 號執行事件亦已就前揭土地及建物進行查封。上開
    土地之面積為978 平方公尺，94年1 月之公告現值為每平方
    公尺新台幣（下同）12萬2000元，按伊之權利範圍1/2 計算
    ，價值高達5965萬8000元，市價應更高。而原裁定計算執行
    名義債權額僅本金323 萬3676元，乙○○所受損害應為70萬
    630 元，從而，以伊業已查封之上開土地為擔保，即為已足
    ，毋庸再命伊供現金70萬元為擔保。況伊早已將判決金額清
    償提存，乙○○實際上並無任何利息損失，爰求予廢棄原裁
    定等語。
二、按強制執行程序開始後，除法律另有規定外，不停止執行。
    有回復原狀之聲請，或提起再審或異議之訴，或對於和解為
    繼續審判之請求，或提起宣告調解無效之訴、撤銷調解之訴
    ，或對於許可強制執行之裁定提起抗告時，法院因必要情形
    或依聲請定相當並確實之擔保，得為停止強制執行之裁定。
    強制執行法第18條定有明文。又強制執行程序開始後，第三
    人因提起異議之訴，聲明願供擔保為停止強制執行裁定之聲
    請，除異議之訴已受敗訴之裁判「確定」或該異議之訴無待
    調查而顯無勝訴之望者外，法院即得認有必要而酌定相當並
    確實之擔保，為停止執行之裁定，此觀強制執行法第18條第
    2 項規定之意旨自明。查抗告人甲○○以其業已向原法院提
    起債務人異議之訴，並依原法院97年度補字第792 號裁定繳
    納裁判費為由，聲請裁定停止同法院96年度執字第40944 號
    損害賠償強制執行事件之強制執行程序，及其所提債務人異
    議之訴，由原法院97年度審訴字第1872號審理中，有民事起
    訴狀及準備程序通知書在卷可稽，是甲○○所提起訴訟既尚
    未受敗訴裁判確定或存有無待調查即可認顯無勝訴之望情形
    ，依上開說明，法院即得酌定相當擔保，而為停止執行之裁
    定。至甲○○是否已依債之本旨提出清償，乃應待債務人異
    議之訴解決之問題，並非法院裁定停止執行所應審酌之事項
    ，抗告人乙○○以甲○○始終未依債之本旨提出清償，及兩
    造就伍哲賢扶養費得否主張抵銷等實體上爭執，主張原法院
    准為停止執行之裁定不當，求予廢棄，非有理由。
三、按提起異議之訴並非停止強制執行之原因，必併提供法院所
    定之停止執行之擔保，方得停止強制執行程序，此觀強制執
    行法第18條之規定自明。且法院依強制執行法第18條第2 項
    定擔保金額而准許停止強制執行之裁定者，該項擔保係備供
    債權人因停止執行所受損害之賠償，此與假扣押或強制執行
    查封債務人之財產，係執行法院剝奪債務人對其特定財產之
    處分權，以保障債權人之債權將來因查封物拍賣得以獲清償
    之性質不同，後者所查封之財產自非備供債權人因停止執行
    所受損害之賠償。是抗告人甲○○主張其聲請停止執行時，
    既已提起異議之訴，及其先前經法院假扣押、強制執行被查
    封之財產，足供擔保債權人乙○○因停止執行所受之損害，
    法院為准許本件停止執行之裁定時，毋庸再命其供擔保云云
    ，與強制執行法第18條之規定不符，要非足取，其據以對原
    裁定聲明不服，不能認為有理由。
四、據上論結，本件兩造之抗告均為無理由，應依民事訴訟法第
    495 條之1 第1 項、第449 條第1 項、第95條、第78條，裁
    定如主文。
中    華    民    國    97    年    7     月    31    日
                            民事第六庭
                                審判長法官  許明進
                                法      官  張明振
                                法      官  徐文祥
以上正本證明與原本無異。
如不服本裁定應於送達後10日內向本院提出再抗告狀（並按他造
當事人之人數附繕本），並繳納再抗告費新臺幣1,000 元。
再為抗告應以適用法規顯有錯誤為理由，並經本院之許可，該許
可以原裁定所涉及之法律見解具有原則上之重要性者為限，並委
任律師為代理人。
中    華    民    國    97    年    7     月    31    日
                                書  記  官  呂素珍
附註：
抗告人之配偶、三親等內之血親、二親等內之姻親，或抗告人為
法人、中央或地方機關時，其所屬專任人員具有律師資格並經法
院認適當者，亦得為第三審代理人。
抗告人或其法定代理人具有律師資格者及前項情形，應於提起抗
告或委任時釋明之。


司法院資訊處製作；財團法人民間司法改革基金會備份。
